【裁判字號】    97,交簡上,10
【裁判日期】    970520
【裁判案由】    業務過失傷害
【裁判全文】
臺灣花蓮地方法院刑事判決            97年度交簡上字第10號
上  訴  人  臺灣花蓮地方法院檢察署檢察官
上  訴  人
即  被  告  甲○○
選任辯護人  黃健弘律師
上列上訴人因被告業務過失傷害案件，不服本院花蓮簡易庭中華
民國97年2月15日97年度花交簡字第50號第一審刑事簡易判決（
起訴案號：96年度偵字第4937號），提起上訴，本院管轄之第二
審合議庭判決如下：
    主  文
上訴均駁回。
甲○○緩刑貳年。
    事實及理由
一、本案經本院審理結果，認第一審簡易判決以被告甲○○所犯
    為刑法第284條第2項前段業務過失傷害罪，判處被告有期徒
    刑三月，如易科罰金，以新臺幣一千元折算一日，認事用法
    及量刑均無不當，應予維持，並引用第一審簡易判決書（如
    附件）記載之事實、證據及理由。
二、訊據被告甲○○雖不否認在前開時、地與告訴人乙○○發生
    交通事故，並坦承有應注意、能注意而不注意之疏失，但否
    認有闖紅燈之事實，辯稱：伊承認有撞到乙○○，但伊沒有
    闖紅燈，且乙○○之行駛方向應是由南往北後於事故路口左
    轉到慈濟醫院，非乙○○從慈濟醫院出來云云。惟查：
  (一)被告確實有上開業務過失傷害行為，除有告訴人乙○○之指
    訴外，且由乙○○之機車主要受損位置在左側及最後停留之
    位置等情形，足認乙○○應係左側遭被告撞擊，即與被告上
    述所辯有所不符。
  (二)又案發後警方依被告陳述，曾繪製現場圖一份，但事後經比
    對現場情形，認為被告之陳述與現場跡證不符合，於是重新
    改繪另一現場圖，而採告訴人指述之情節，此有警繪道路交
    通事故現場圖二份在卷可考。由上情形，得見被告之上開辯
    解，客觀上與事實有違，難認有理由，應駁回其上訴。
三、次檢察官依告訴人請求上訴，略以：被告迄未妥為賠償被害
    人之損失，因之請求上訴云云。惟被告於本院準備程序時，
    業與告訴人當庭成立和解，且已為相當之賠償，有本院97年
    3 月31日準備程序筆錄一份在卷可按，是則公訴人之上訴意
    旨亦無可採，應予駁回。
四、被告無犯罪前科，此有臺灣高等法院被告前案紀錄表一份在
    卷可稽，且被告業於本院準備程序時，與告訴人當庭達成和
    解（見本院97年度交附民字第8 號和解筆錄），足認被告係
    因一時疏失，致罹刑章，經此偵審程序後，當知所警惕，信
    無再犯之虞，本院綜核各情，認原審所為刑之宣告以暫不執
    行為適當，爰併予宣告緩刑二年，以勵自新。
據上論斷，應依刑事訴訟法第455 條之1 第1 項、第3項、第368
條、第373 條，刑法第74條第1 項第1 款，判決如主文。
本案經檢察官孫源志到庭執行職務。
中    華    民    國    97    年    5     月    20    日
                      刑事第二庭審判長法  官  林碧玲
                                      法  官  吳韻馨
                                      法  官  沈培錚
上列正本證明與原本無異。
本件不得上訴。
中    華    民    國    97    年    5     月    20    日
                                      書記官
附錄本判決論罪之法律條文：
中華民國刑法第284條：
因過失傷害人者，處6月以下有期徒刑、拘役或5百元以下罰金，
致重傷者，處1年以下有期徒刑、拘役或5百元以下罰金。
從事業務之人，因業務上之過失傷害人者，處1年以下有期徒刑
、拘役或1千元以下罰金，致重傷者，處3年以下有期徒刑、拘役
或2千元以下罰金。


司法院資訊處製作；財團法人民間司法改革基金會備份。
